【裁判字號】    90,上易,2656
【裁判日期】    900907
【裁判案由】    動產擔保交易法
【裁判全文】
臺灣高等法院刑事判決                            九十年度上易字第二六五六號
    上  訴  人  臺灣板橋地方法院檢察署檢察官
    被      告  乙○○
右上訴人因被告違反動產擔保交易法案件，不服臺灣板橋地方法院九十年度易字第八
三九號，中華民國九十年六月一日第一審判決（起訴案號：臺灣板橋地方法院檢察署
九十年度偵字第一一七七號）提起上訴，本院判決如左：
    主  文
上訴駁回。
    理  由
一、公訴意旨略以：被告蔣春褔於民國八十九年六月三日，以附條件買賣方式，向告
    訴人樹仁電器有限公司（下稱樹仁公司）購買冷氣機一台，約定總價為新台幣（
    下同）三萬七千一百元，分十三期給付，標的物存放地點為臺北縣樹林市○○路
    七十九號一樓，係動產擔保交易之債務人。詎意圖為自己不法之所有，於八十九
    年八月間起拒納分期價款，並將標的物遷移後逃匿，致生損害於告訴人，因認被
    告涉犯動產交易法第三十八條罪嫌。
二、按犯罪事實應依證據認定之，無證據不得推定其犯罪事實；又不能證明被告犯罪
    者，應諭知無罪之判決，刑事訴訟法第一百五十四條、第三百零一條第一項分別
    定有明文。
三、公訴人認被告涉犯上開犯行，無非以告訴代理人甲○○之指述及卷附之附條件買
    賣契約書為據。被告雖坦承未給付分期價款，惟堅決否認有何違反動產擔保交易
    法犯行，辯稱：其本來在樹林市○○路開一家店，因生意不好倒閉後離開，冷氣
    機還留在該處並未搬走。又其僅積欠房東房租三千五百元，並未說過要把冷氣機
    給房東抵債等語。經查：
（一）證人即房東劉添和證稱：被告確有一台冷氣機在搬走後留在承租處，當時被告
      尚積欠其二、三千元租金，將留下的東西任由其處置，但有特別說明冷氣要自
      己與老闆處理。其因恐冷氣放在那裡遺失，所以搬移他處保管等語（見原審卷
      第三二頁），核與被告所辯情節相符。可見被告確實並未搬動冷氣，是被告未
      有將動產擔保標的物冷氣機遷移、出賣、出質、移轉、抵押或為其他處分之事
      實甚為明確。
（二）雖告訴代理人甲○○指稱其去現場查看時，冷氣已經被搬走。惟由前述可知，
      並非被告有何遷移行為，自難以告訴代理人未見該冷氣，即遽認被告有何不法
      意圖而將標的物遷移。且事後被告已與告訴人結清積欠之買賣價款，亦據告訴
      代理人甲○○陳明在卷（見本院卷第十八頁），尤難認其有何違反動產擔保交
      易法之不法犯行。
（三）至檢察官上訴所指被告究將冷氣搬往何處？目前冷氣何在？被告如經濟困難，
      為何將具有財產價值之冷氣任意棄置，不予搬離？均有關其是否業已將冷氣處
      分之認定，而認被告確有違反動產擔保交易法之處分行為一節。查被告並無以
      該冷氣抵償積欠房租之意，雖關於處理冷氣之事有所疏略，致該冷氣由房東先
      行搬離，然此與基於不法意圖予以遷移逃匿顯屬迥別，實難執此以認原判決就
      被告未違反動產擔保交易法之認定為不當。
（四）綜上說明，尚難遽令被告負何違反動產擔保交易法第三十八條之罪責，此外復
      查無其他積極證據足資證明被告有何公訴人所指違反動產擔保交易法之犯行，
      自屬不能證明其犯罪。
四、原審依調查證據之結果，斟酌全辯論意旨，認被告犯罪不能證明，依法為無罪之
    諭知，經核並無不合。公訴人提起上訴，認被告應成立犯罪，為無理由，應予駁
    回。
五、被告經合法傳喚，無正當理由不到庭，爰不待其陳述逕行判決。
據上論斷，應依刑事訴訟法第三百六十八條、第三百七十一條，判決如主文。
本案經檢察官郭弘佑到庭執行職務。
中      華      民      國    九十      年      九      月      七      日
                              臺灣高等法院刑事第十一庭
                                  審判長法  官  楊  照  男
                                        法  官  李  春  地
                                        法  官  王  詠  寰
右正本證明與原本無異。
不得上訴。
                                        書記官  駱  麗  君
中      華      民      國    九十      年      九      月      七      日


司法院資訊處製作；財團法人民間司法改革基金會備份。
